【裁判字號】    90,重訴,26
【裁判日期】    920122
【裁判案由】    毒品危害防制條例等
【裁判全文】
臺灣板橋地方法院刑事判決                            九十年度重訴字第二六號
    公  訴  人  臺灣板橋地方法院檢察署檢察官
    被      告  丁○○  男  三.
    選任辯護人  許宏達律師
    被      告  庚○○  男  二.
    選任辯護人  林廷隆律師
    被      告  詹益受
    選任辯護人  賴彌鼎律師
    被      告  黃義忠
    指定辯護人  甲○公設辯護人吳天明
右列被告丁○○、庚○○因違反毒品危害防制條例等案件，經檢察官提起公訴（八十
九年度偵字第二一九五九號、第二一九六０號；九十年度偵字第三０七０號、第三０
七一號），暨被告黃義忠、詹益受因強盜案件，經檢察官認與前開案件係數人共犯數
罪之相牽連案件，而追加起訴（九十年度偵字第一八七五０號），甲○判決如左：
    主  文
丁○○未經許可，寄藏可發射子彈具有殺傷力之改造玩具手槍，累犯，處有期徒刑壹
年陸月，併科罰金新臺幣捌萬元，罰金如易服勞役以新臺幣玖佰元即銀元佰元折算
壹日。扣案如附表一編號一、二所示之物，均沒收；又未經許可，寄藏可發射子彈具
有殺傷力之改造玩具手槍，累犯，處有期徒刑壹年肆月，併科罰金新臺幣伍萬元，罰
金部分如易服勞役以新臺幣玖佰元即銀元佰元折算壹日，扣案如附表一編號四所示
之物，沒收；又持有第一級毒品，累犯，處有期徒刑玖月，扣案如附表一編號六、七
所示之物，均沒收銷燬，茶葉罐壹個，沒收；又連續轉讓第二級毒品，累犯，處有期
徒刑玖月，扣案如附表一編號八、九所示之物，均沒收銷燬；又意圖為自己不法之所
有，結夥三人以上以強暴至使不能抗拒，而取他人之物，累犯，處有期徒刑捌年；又
寄藏贓物，累犯，處有期徒刑陸月，應執行有期徒刑拾貳年陸月，併科罰金新臺幣拾
萬元，罰金部分如易服勞役以新臺幣玖佰元即銀元佰元折算壹日，扣案如附表一編
號一、二、四所示之物及茶葉罐壹個，均沒收；編號六至九所示之物，均沒收銷燬。
被訴意圖販賣而持有第二級毒品甲基安非他命部分，無罪。
庚○○意圖為自己不法之所有，結夥三人以上以強暴至使不能抗拒，而取他人之物，
處有期徒刑柒年肆月；被訴意圖販賣而持有第二級毒品甲基安非他命部分，無罪。
詹益受意圖為自己不法之所有，結夥三人以上以強暴至使不能抗拒，而取他人之物，
累犯，處有期徒刑柒年陸月。
黃義忠意圖為自己不法之所有，結夥三人以上以強暴至使不能抗拒，而取他人之物，
累犯，處有期徒刑柒年陸月。
    事  實
一、丁○○前於民國（下同）八十四年十月二十六日因違反麻醉藥品管理條例案件，
    經臺灣臺北地方法院判處有期徒刑七月，嗣判決確定，於八十五年二月二十八日
    徒刑執行完畢。又於八十六年三月十二日因違反同一條例案件，經甲○判處有期
    徒刑五年六月，經臺灣高等法院於八十六年七月二十九日駁回上訴，於八十六年
    九月十一日判決確定，再於八十六年三月八日因違反同一條例之案件，經甲○判
    處有期徒刑九月確定，上揭二確定之罪刑，經臺灣高等法院裁定應執行有期徒刑
    六年確定，並於八十九年一月十二日因縮短刑期假釋出監（縮刑期滿日期為九十
    一年八月十五日）。詹益受前有違反槍砲彈藥刀械管理條例、麻醉藥品管理條例
    及贓物等前科，最近一次於八十七年三月十二日因常業重利案件，經甲○判處有
    期徒刑四月，嗣經臺灣高等法院及最高法院均駁回上訴，於八十八年四月十五日
    判決確定，於八十九年二月十八日徒刑執行完畢。黃義忠則曾有賭博、多次違反
    麻醉藥品管理條例等前科，於八十六年二月三日因違反麻醉藥品管理條例案件，
    經甲○判處有期徒刑六月，於八十六年四月八日判決確定，並於八十六年九月十
    一日易科罰金執行完畢。又於八十八年十一月八日因違反毒品危害防制條例案件
    ，經甲○判處有期徒刑一年四月確定，再於八十八年十二月十九日因違反同一條
    例案件，經甲○分別判處有期徒刑四月及八月確定，上揭三確定之罪刑經定應執
    行有期徒刑二年確定，現正執行中。詎丁○○、詹益受與黃義忠等人均不知悔改
    ，分別為下列之行為：
  (一)丁○○未經許可寄藏槍、彈部分：
    (1)丁○○於八十九年十一月二十三日上午某時（起訴書略載為十一月間），在臺
      北縣新莊市○○路口處，收受真實姓名及年籍不詳綽號「二哥」之成年男子所
      交付之牛皮紙袋一個，明知其內置有如附表一編號一、二、三所示，均具有殺
      傷力之改造手槍一支、制式子彈三顆及改造子彈四顆（另一顆無法擊發，認不
      具殺傷力）後，竟將該支改造手槍及一顆改造子彈攜至位於臺北縣新莊市○○
      路之壽山宮福德正神廟旁草叢內，其餘三顆制式子彈及三顆改造子彈則攜至其
      位於臺北縣新莊市○○街十五巷三九號四樓住處，未經許可而分別在上址處所
      寄藏前開改造手槍及子彈等物。嗣於八十九年十一月二十三日下午四時五十分
      許，經警在上址住處查獲丁○○，並扣得其所寄藏前開六顆具殺傷力之子彈後
      ，丁○○於製作警訊筆錄時並主動向警方自首，並帶同自上址之壽山宮福德正
      神廟旁草叢內起出同具殺傷力之改造手槍一支與改造子彈一顆（起訴書誤載為
      八顆）等物，而報繳上開手槍、子彈。
    (2)丁○○另於九十年一月間之某日，在其位於臺北縣新店市○○路六三號三樓之
      三一五室租處，由年籍不詳自稱「鍾少平」之成年男子，交予如附表一編號四
      所示具殺傷力之改造手槍一支，與編號五所示不具殺傷力之改造子彈二顆後，
      竟未經許可而在上址租處寄藏該支具殺傷力之改造手槍。嗣於九十年二月三日
      凌晨一時許，經警於臺北縣新莊市○○○路一九六號前查獲丁○○，丁○○主
      動向警方自首，並帶同自上址租處起出具殺傷力之改造手槍一支及不具殺傷力
      之改造子彈二顆，而報繳該支改造手槍。
  (二)丁○○持有第一級毒品海洛因及第二級毒品大麻部分：
    丁○○明知海洛因及大麻分別係毒品危害防制條例所明定之第一級與第二級毒品
    ，均不得持有，於八十九年十一月二十三日上午某時（起訴書漏未載明），在臺
    北縣新莊市○○路口處，收受真實姓名及年籍不詳綽號「二哥」之成年男子所交
    付之牛皮紙袋一個，明知其內置有如附表一編號六、七所示之毒品海洛因及大麻
    後，竟基於持有第一級毒品海洛因與第二級毒品大麻之犯意，攜至其位於臺北縣
    新莊市○○街十五巷三九號四樓住處，而分別持有第一級毒品海洛因與第二級毒
    品大麻。嗣於八十九年十一月二十三日下午四時五十分許，經警在上址住處查獲
    丁○○，並扣得其所持有如附表一編號六、七所示之毒品海洛因與大麻，與其所
    有供藏放上開毒品之茶葉罐一個等物。
  (三)丁○○無償轉讓第二級毒品安非他命部分：
    丁○○明知甲基安非他命（以下稱安非他命）業經毒品危害防制條例明定列為第
    二級毒品，不得非法持有及轉讓，竟基於無償轉讓安非他命之概括犯意，自八十
    九年十二月底之某日（起訴書略載為十二月間）起至九十年二月三日止，在臺北
    縣新莊市○○街十五巷三九號四樓住處，與同縣市○○街之不詳居處，連續無償
    提供第二級毒品安非他命予庚○○施用（庚○○施用第二級毒品安非他命部分，
    由公訴人另案偵處）三、四次。嗣於八十九年十一月二十三日下午四時五十分許
    ，經警在上址住處查獲丁○○，並扣得其所有如附表一編號八所示之安非他命三
    包及分裝夾鏈袋四十一只、電子秤一台等物。又於九十年二月三日凌晨一時許，
    經警在臺北縣新莊市○○○路一九六號前再度查獲丁○○，並扣得其所有如附表
    一編號九所示之安非他命八包及電子秤一台等物。
  (四)丁○○寄藏贓物部分：
    丁○○於八十九年十二月底之某日，在其位於臺北縣新莊市○○街之租處，明知
    某真實姓名年籍不詳（起訴書誤載為綽號「多多」）之成年女子所交付，如附表
    二所示羅進民等人所有之華南銀行平鎮分行儲金簿等物（物品名稱、數量及所有
    人姓名均詳如附表二所示），均為來源不明之贓物，竟仍收受予以寄藏，並於九
    十年一月底之某日，接續將如附表二所示之物品攜至其臺北縣新店市○○路六三
    號三樓三一五室租處寄藏。嗣於九十年二月三日凌晨一時許，經警於臺北縣新莊
    市○○○路一九六號前查獲丁○○後，丁○○帶同警方至臺北縣新店市○○路六
    三號三樓三一五室租處起出如附表二所示之物。
  (五)丁○○、庚○○、詹益受及黃義忠等四人妨害自由、傷害及加重強盜等部分：
    丁○○於九十年一月二十七日凌晨五時許，在丙○○位於臺北縣三重市○○○街
    八號住處樓下，見到丙○○與其友人戊○○二人，因其認與之有債務糾紛之楊憲
    彰（綽號「阿聰」）係由丙○○介紹認識，欲使丙○○提供楊憲彰（綽號「阿聰
    」）之住處以催討款項，遂以電話通知庚○○與綽號「阿勇」之詹益受找人前來
    ，嗣庚○○、詹益受與真實姓名年籍不詳綽號「阿瘦」與綽號「神經」之成年男
    子抵達後，丁○○與庚○○、詹益受、綽號「阿瘦」與綽號「神經」等人，竟共
    同基於剝奪他人行動自由及意圖為自己不法所有之犯意聯絡，由丁○○手持扣案
    如附表一編號四所示之改造手槍（起訴書誤載為未扣案），將丙○○及戊○○二
    人強押上由詹益受所駕駛車牌號碼Ｄ８－９５２５號之自用小客車，由丁○○與
    該名綽號「阿瘦」之男子夾坐於丙○○與戊○○兩側，並以膠帶貼住二人雙眼及
    綑綁雙手，綽號「神經」之男子負責駕駛丙○○所有車牌號碼Ｇ４－５１８３號
    之自用小客車，庚○○則駕駛丁○○所有車牌號碼Ｖ８－９１３２號自用小客車
    尾隨在後，經由詹益受之提議與聯絡，丁○○等五人遂將丙○○、戊○○二人載
    往知情並有上揭犯意聯絡之黃義忠位於臺北縣五股鄉○○路三七巷八號三樓居處
    ，拘禁於上址屋內，由丁○○等人輪流看管，而剝奪丙○○、戊○○二人之行動
    自由。丁○○並以前揭之改造手槍槍拖，或與其餘五人徒手毆打丙○○、戊○○
    （被傷害部分未據提出告訴），該名綽號「阿瘦」之男子復以燃燒鞭炮引線方式
    ，燒灼丙○○雙腳之腳趾，使丙○○受有頭部挫擦傷、臉部多處挫擦傷、雙腳二
    度燒傷等傷害，至使丙○○不能抗拒，而強行取走丙○○身上之現金新臺幣（下
    同）二千元、手錶一個、ＮＯＫＩＡ３２１０型號0000000000號銀色
    行動電話一支、電子記事簿一台、車牌號碼Ｇ４－５１８３號之自用小客車一部
    、上開車輛行車執照及車鑰匙、車內現金六千元、丙○○國民身分證一張及臺北
    國際商業銀行金融卡一張0000000000000號之金融卡一張等物。並
    於取得丙○○金融卡密碼後，由丁○○夥同詹益受、綽號「阿瘦」之男子押戊○○外出前往提款機領款，惟因該帳戶無剩餘存款始未領得款項。嗣於同日下午某
    時許，丁○○、詹益受、黃義忠及綽號「神經」之男子外出尋找楊憲彰之住處，
    庚○○與該名綽號「阿瘦」之男子則留下負責看管，丙○○、戊○○二人並趁綽
    號「阿瘦」之男子外出購物，庚○○亦熟睡而無人看管之際，即自行掙脫綑綁，
    由窗戶爬出逃離上開遭拘禁之場所，並向警方報案。嗣經警於九十年二月三日凌
    晨一時許，在臺北縣新莊市○○○路一九六號前，循線查獲駕駛車牌號碼Ｖ８－
    ９１３２號自用小客車之丁○○及車內搭載之庚○○，並在車內當場查獲上開丙○○所有之臺北國際商業銀行0000000000000號金融卡一張、車號
    Ｇ４－５１８３號自用小客車車鑰匙一支、電子記事簿一台，丁○○再帶同警方
    前往其位於臺北縣新店市○○路六三號三樓之三一五室租屋處附近起出停放於該
    處丙○○所有之車牌號碼Ｇ４－５１８３號自用小客車一部、行車執照一張，在
    丁○○上開租屋處內查獲丙○○國民身分證一張等物。
二、案經臺北市政府警察局中山分局及丙○○訴由臺北縣政府警察局蘆洲分局報告臺
    灣板橋地方法院檢察署檢察官偵查起訴及主動簽分追加起訴。
    理  由
一、
  (一)被告丁○○未經許可寄藏槍、彈部分：
    被告丁○○右開未經許可先後為綽號「二哥」及自稱「鍾少平」之成年男子，寄
    藏如附表一編號一、二、三及四所示具有殺傷力之槍、彈等事實，迭據被告丁○○於警訊、偵查及甲○審理時坦承不諱在卷，且為警先後查獲如附表一編號一至
    五所示之槍、彈，經送請內政部警政署刑事警察局鑑驗結果，認其中編號一至四
    之手槍及子彈均具殺傷力（編號三其中一顆改造子彈不具殺傷力），編號五之二
    顆改造子彈則均不具殺傷力乙節，有該局八十九年十一月二十九日刑鑑字第一八
    八七三一號、九十年二月八日刑鑑字第一三一０三號鑑驗通知書及九十年八月六
    日（九十）刑鑑字第一七００三０號函各乙紙附卷可稽，並有查獲被告所寄藏上
    開槍、彈之照片共六幀在卷可佐，足徵被告丁○○前開寄藏槍、彈之自白，與事
    實相符而堪予採信。又本案係警方在被告丁○○位於臺北縣新莊市○○街住處，
    查獲其所寄藏六顆具殺傷力之子彈後，丁○○主動帶同警方前往上址之壽山宮福
    德正神廟旁草叢內，起出同具殺傷力之改造手槍一支與改造子彈一顆乙節，業已
    載明於臺北市政府警察局中山分局八十九年十一月二十四日北市警中山分刑隆字
    第８９６３７２８４００號刑事案件移送書內，另附表一編號四所示具殺傷力之
    改造手槍一支，則係臺北縣政府警察局蘆洲分局員警透過新莊分局提供線索，在
    臺北縣新莊市○○○路一九六號前查獲被告丁○○，丁○○之後帶同前往新店市
    租處起獲乙節，亦據證人即蘆洲分局刑事組小隊長己○○於甲○調查時結證屬實
    在卷（見九十年九月十九日之訊問筆錄），故被告於為警查獲寄藏附表一編號二
    、三所示之六顆子彈後，分別自首寄藏具殺傷力如附表一編號一、三、四所示之
    槍、彈等犯行，並報繳此部分寄藏之槍彈乙節，亦堪予認定。
  (二)被告丁○○持有第一級毒品海洛因及第二級毒品大麻部分：
    訊據被告丁○○於甲○調查、審理時供承如附表一編號六、七所示之海洛因與大
    麻，係該名綽號「二哥」之男子於前揭時、地，連同上開槍、彈置於同一牛皮紙
    袋而交付，其明知裡面有槍枝與毒品等情無訛在卷，並堅稱其持有毒品不是要販
    賣等語。經查扣案如附表一編號六所示送驗之十一包白粉，經送法務部調查局鑑
    驗結果均含第一級毒品海洛因成分，合計淨重二七八˙一九公克（包裝重九˙六
    一公克），附表一編號七所示送驗之一包煙草含第二級毒品大麻成分，淨重三˙
    五一公克（包裝重０˙五八公克），有該局八十九年十二月十三日陸(一)字第８
    ９１８７９２７號、第00000000號檢驗通知書各乙紙附卷可稽，則被告
    丁○○自白受綽號「二哥」男子之託保管而持有扣案上揭海洛因與大麻之犯行，
    應堪予認定。復按販賣毒品罪，不以兼具販入後復行賣出為要件，但仍須以販賣
    圖利之意思，而有販入或賣出之行為始能成立；倘原非基於販賣圖利之意思而販
    入，迨購入後始萌販賣營利之意旨，或其非法持有行為，並非基於販賣之意思而
    販入，係因他人無償轉讓等事由而持有，於非法持有中尚未手賣出，即被查獲
    時，應僅成立意圖販賣而非法持有毒品罪，尚難以販賣毒品罪論處（最高法院八
    十三年度臺非字第二五七號判決意旨可資參照）。據證人即查獲被告之臺北市政
    府警察局中山分局偵查員乙○○於甲○調查時到庭具結證稱：伊聲請搜索票後於
    八十九年十一月二十三日到丁○○住處搜索，找了很久在丁○○房間裡查到毒品
    海洛因、大麻、安非他命及七顆子彈等，是在丁○○房間床舖底下找到，當時丁○○及他媽媽有在場，這三種毒品都是放在茶葉罐裡面，被告丁○○說是綽號二
    哥之人寄放的，要他幫忙保管，根據伊當時掌握資料，並沒有任何人指證曾向被
    告購買毒品等語（見九十年十二月二十一日訊問筆錄）。故依證人乙○○之證述
    ，警方固自被告住處房間內起獲如附表一編號六所示之毒品海洛因，然無人指證
    被告確有販賣海洛因之犯行，復經甲○遍閱全卷之證據資料，並未見被告丁○○
    有於何時、何地販賣或意圖販賣而持有扣案海洛因之積極證據，公訴人並未指明
    被告究向何人買入，及欲販出予何人，縱被告始終供承未曾施用毒品海洛因乙節
    屬實，惟若執此緣由及被告為警查扣海洛因之數量高達二百七十八˙一九公克，
    數量龐大，與一併查獲分裝夾鏈袋、電子秤等物為由，遂逕謂被告持有海洛因確
    有販賣之意圖，則不無推定被告犯罪事實之弊，自有未洽，被告堅詞否認有販賣
    海洛因之意圖等語，尚非屬圖卸刑責之詞而堪信為真實，被告單純持有第一級毒
    品海洛因與第二級毒品大麻之事證明確，其犯行洵堪認定。
  (三)被告丁○○無償轉讓第二級毒品安非他命部分：
    右開連續無償轉讓安非他命予被告庚○○之事實，業據被告丁○○於檢察官偵查
    及甲○調查時均坦承不諱在卷，核與證人即同案被告庚○○於甲○調查時所供稱
    ：丁○○有免費提供毒品安非他命給伊，時間是八十九年十二月到九十年二月三
    日，地點是在新莊天祥街、西盛街等處（見九十年七月十一日訊問筆錄）之情節
    相符，且扣案如附表一編號八、九所示之安非他命，經送內政部警政署刑事警察
    局檢驗結果，均檢出安非他命成分，編號八之三包安非他命共毛重十九˙一三公
    克（共取０˙０六公克供化驗用，共餘淨重十九˙０七公克），編號九之八包安
    非他命，總淨重二九二˙九五公克（共取０˙三二公克鑑驗，總餘二九二˙六三
    公克）乙節，有該局九十年一月二日刑鑑字第２０３３８４號、九十年八月十日
    刑鑑字第１３２２１５號鑑定通知書各乙紙附卷可稽，足認被告丁○○之前揭自
    白與事實相符而堪以採信。
  (四)被告丁○○寄藏贓物部分：
    訊據被告丁○○於甲○審理時固供認附表二所示等物，係由一名真實姓名及年籍
    不詳之成年女子於前開時、地所擺置，其並將之搬至臺北縣新店市○○路租處後
    始為警查獲等情屬實在卷，惟矢口否認有右開被訴之寄藏贓物犯行，辯稱：伊不
    知道那是贓物云云。經查本案如附表二編號四、七所示之物，係被害人陳寶華於
    八十九年十二月二十二日晚間六時三十分許，在臺北縣中和市○○路九三巷四弄
    一號一樓處失竊；編號六所示之物係被害人許筑婉於八十九年四月間之某日，在
    臺北縣新莊市○○路三六四號住處之警衛室內失竊；編號八所示之物係被害人王
佳文於不詳之時、地失竊；編號九所示之物係被害人莊順隆於八十九年十月間之
    某日，在臺北縣樹林市○○路五四二號失竊；編號十所示之物係被害人邱全成於
    八十八年一月間之某日，在桃園縣中壢市郵局第二支局前失竊；編號十二所示之
    物則係被害人王正華於八十九年十二月中旬之某日，在臺北縣新莊市○○街附近
    失竊等情，業據被害人陳寶華、許筑婉、王佳文、莊順隆、邱全成及王正華等人
    於警訊時指訴綦詳（見九十年度偵字第三０七０號偵查卷第七九頁起至第八三頁
    止、第一０七頁），並有起獲如附表二所示物品之照片三幀及渠等六人立具之臺
    北縣警察局蘆洲分局贓物認領保管單六紙在卷可查，堪認如附表二所示之物品均
    屬贓物無疑。次查被告丁○○就為警查獲如附表二所示之物，於警訊時初供稱均
    屬其所有，嗣於檢察官偵查及甲○調查時改稱都是當時女友辛○○拿來的云云，
    案經甲○提訊被告所指之證人辛○○到庭具結證述：不是伊拿去的，只知道是一
    個女的拿去的，伊不知道她叫什麼名字，因為當時被告住處人員出入很複雜，伊
    看過別人拿金融卡給被告看過，被告並未收下，也有人把東西擺在那邊，被告也
    會問這誰的等語，並當庭質諸被告丁○○時，被告竟對證人所述陳明沒有意見（
    均見九十一年五月十五日訊問筆錄），則被告就如附表二所示之贓物，事後辯稱
    係由證人辛○○所交付云云，顯屬無據之詞而難以採信。故依證人辛○○上開證
    述之情節，被告當時住處出入人員十分複雜，被告對於其他人所擺置之物品，亦
    會問明何人所有，復斟酌被告於檢察官偵訊時所自承：（為何要讓朋友寄放贓物
    ？）伊知道是偷來的，因她忘了帶走，就放在那邊了等語（見同上偵查卷第三五
    ０頁背面），以及被告於甲○初次訊問時供稱：伊承認有寄藏起訴書上之贓物，
    當時不知道那是贓物，後來知道是贓物，就被警查獲了等情狀（見九十年六月二
    十一日訊問筆錄），若謂被告於寄藏時毫無贓物之認識，焉能令人置信？足徵被
    告應有贓物之認識甚明，被告丁○○空言否認有贓物之認識云云，無非係事後諉
    卸刑責之詞，殊無足採。
  (五)被告丁○○、庚○○、詹益受及黃義忠等四人妨害自由、傷害及加重強盜等部分
    ：
    訊據被告丁○○於甲○調查及審理時固供承於前揭時、地，與被告詹益受、庚○○、綽號「神經」、「阿瘦」之男子等五人，持附表一編號四所示之改造手槍強
    押被害人丙○○、戊○○上車，被告庚○○負責駕駛被告丁○○所有之自用小客
    車跟隨在後，並開走被害人丙○○所有車牌號碼Ｇ４－５１８３號自用小客車，
    另被告黃義忠是押被害人至臺北縣五股鄉○○路三七巷八號三樓時才加入，其於
    車上有打被害人丙○○幾下，且由五人輪流看管於五股鄉上址處所，控制他們的
    行動自由，並毆打被害人等情無訛（見九十年六月二十一日訊問筆錄、九十二年
    一月二十二日審判筆錄）。被告庚○○亦供認因被告丁○○之電話要求，抵達丙○○上址住處時，看到丁○○與友人持槍押住被害人丙○○、戊○○，丁○○並
    要其開他的車子跟在後面，及看到被害人丙○○遭綽號「阿瘦」之男子用鞭炮引
    線夾在腳趾縫，再用打火機點燃燒乙節屬實；被告詹益受亦供明有看到被告庚○○、丁○○、「神經」、「阿瘦」等人在場，丁○○拿著一支槍叫那兩個人坐上
    其駕駛Ｄ８－９５２５號車，與綽號「阿瘦」、丁○○等四人都坐後座，且由丁○○、綽號「阿瘦」坐兩邊，兩個被害人坐中間，經其提議載往被告黃義忠位於
    臺北縣五股鄉○○路住處，「阿瘦」有用膠帶貼被害人眼睛，期間有跟丁○○帶
    戊○○出去提款，因為戶頭沒有錢所以沒領到錢等情事，另被告黃義忠則坦承因
    為丁○○跟被害人講話都很大聲，應該有打他們等語，惟四人均矢口否認有右開
    被訴之犯行，被告丁○○辯稱：丙○○的財物是他們逃走以後遺留在現場，不是
    強取的，伊不知道用槍拖打及鞭炮引線燒的事情，也沒有問丙○○金融卡密碼而
    去提款云云；被告庚○○辯稱：丁○○沒有交代要伊看管被害人，伊沒有拿到任
    何的財物，也沒有看到被害人被槍拖打，伊在整個過程中都沒有打被害人云云；
    被告詹益受辯陳：到了黃義忠住處，丁○○要被害人把身上的東西都拿出來放桌
    上一一清點，怕被誣陷搶他們的東西，伊並沒有打被害人及拿丙○○的財物，也
    沒有看到丙○○有受傷云云，被告黃義忠則辯稱：伊是事後才出現，伊回去時，
    丁○○他們就已經把丙○○帶去那邊，伊沒有打被害人，丙○○是因為跟丁○○
    有債務糾紛，所以故意把財物放在那邊要誣陷云云。經查：
    (1)被害人丙○○於檢察官偵訊及甲○調查時雖均未到庭陳述，然其初於警訊中即
      明確指訴於前開時、地，連同其友人戊○○被四名人士持槍強押上車，並遭毆
      打及強取如事實欄所載現金二千元等財物乙節在卷，嗣經警循線查獲被告丁○○及庚○○二人後，被害人丙○○亦指認被告丁○○係負責強行將伊押走之人
      ，另被告庚○○是被押到五股時負責看管之人，渠等均有動手毆打及行搶財物
      無訛在卷（見九十年度偵字第三０七０號偵查卷第十八頁起至第二七頁止），
      核與被告丁○○、庚○○、詹益受與黃義忠等四人前揭所自承之情節大致相符
      ，又丙○○因而受有頭部挫擦傷、臉部多處挫擦傷及雙腳二度燒傷等傷害，亦
      有新泰綜合醫院九十年一月二十九日之診斷證明書乙紙附卷可稽，復有受傷照
      片四幀及其立具之臺北縣警察局蘆洲分局贓物認領保管單乙紙在卷可資佐證，
      堪認與事實相符而得以採據。至於被害人丙○○於其住處樓下，係遭被告丁○○、庚○○、詹益受與另二名綽號「阿瘦」、「神經」共五人強行押走，然被
      告庚○○既負責駕駛被告丁○○所有之自用小客車跟隨在後，復參酌被告詹益
      受於甲○調查時所供述：伊車上有四人，另一台車是庚○○開的，伊車上四個
      人都有下車，丙○○就被他們帶上來，當時丁○○有拿一支黑色槍，型式不清
      楚，戊○○是被丁○○的朋友拉上車等語（見甲○九十一年訴字第八七號刑事
      卷內九十一年六月七日訊問筆錄），則被害人丙○○於警訊中所指訴遭四人持
      槍押上車，以及另名被害人戊○○於檢察官偵訊中所述被押走當時，被告庚○○不在場等情，亦與事實均無不符之處。
    (2)另名被害人戊○○於檢察官偵訊時即陳明：他們（被告丁○○等人）是要抓丙○○，因為伊與丙○○在一起，所以才一起被抓，（被抓到五股後）丁○○是
      向丙○○要錢，叫他有多少拿多少，伊不知道要什麼錢，伊確實有看到丁○○
      手上有拿手槍，當時在丙○○住處就拿槍出來押他們上車，丁○○跟他的朋友
      有用槍拖打伊與丙○○，丁○○拿丙○○的金融卡，和他的朋友一起逼問丙○○密碼，丁○○他們三人押伊去五股附近的提款機領錢，因為戶頭沒錢而沒有
      領到，所以又押回五股等語（見同上偵查卷第三一九頁正、背面；第三四七頁
      ）。復於甲○調查時具結證稱：當天早上五點多伊與丙○○在他家樓下要去吃
      早餐，準備要開車門時，來了兩輛車停在車前把伊攔下來，一台白色，一台黑
      色，後來從車上下來五人，他們就打丙○○，伊沒有被打，這五人當中就有被
      告二人，伊二人是被丁○○拿槍押上黑色的車子，伊沒有印象白色車子裡有幾
      個人。之後伊二人都一起被用膠帶蒙住眼睛，車子是往二省道方向走，約走了
      四十幾分鐘後停下來，伊與丙○○被押進一間三樓的房子，事後才知道那裡是
      五股，伊聽到丙○○有被毆打的聲音，有聽到他們問丙○○，好像在找一個叫
      阿聰之人，丙○○說他不知道，結果被一直打，伊也被二、三人打，但沒有去
      驗傷，眼睛膠帶是在當天下午六點多我們掙脫逃出來後才拿掉。伊沒有任何財
      物損失，伊有聽到他們問丙○○金融卡的密碼，丙○○有說出來。六點多伊有
      聽到外面有人叫阿沛，但沒有人去開門，所以伊覺得沒有人在看管，就跟丙○○一起掙脫綁住手腳之膠帶，從後面陽台爬下去報案。丙○○在事後告訴伊，
      他損失八千元現金、一支手機及一台電子記事簿，伊現在沒有跟丙○○聯絡，
      伊有聽到丙○○被用手槍槍拖打，及事後看到丙○○腳受傷知道是被引線燒的
      。伊在被押到現場三、四個鐘頭後，覺得是有三個人押伊出去提錢，伊被押下
      車去操作提款機，沒有提到錢，因為帳戶裡沒有錢後來就回到現場等語（見九
      十年十二月二十一日訊問筆錄）。故被害人戊○○於檢察官偵查及甲○調查時
      所指訴之上開情節，前後互核大致相符，亦與被害人丙○○所指述前揭遭被告
      丁○○等人持槍強押上車，嗣被拘禁於臺北縣五股鄉之上址處所，並遭毆打、
      燒灼成傷，以及強行取走財物乙節一致，又被告詹益受亦自承其確係卷附於提
      款機前所攝得之人，亦有翻拍之照片二幀在卷（附於同上偵查卷第三三頁）可
      按，足徵被害人陳宏所指述之前開情節，與事實相符而堪以採信。
    (3)又據證人即承辦本案之臺北縣政府警察局蘆洲分局刑事組偵查員曾祥麟於甲○
      調查時到庭具結證稱：因被害人丙○○到五股派出所報案，轉到三組，根據被
      害人的供述，知道行為人是新莊地區不良份子，經調口卡供被害人指認，指認
      係被告丁○○，被害人說行為人有很多人，伊佈線在臺北縣新莊市○○○路一
      九六號前面查獲被告二人（即丁○○與庚○○），當時丁○○去買東西，庚○○在車上，現場有查獲毒品，並起出被害人的車鑰匙及一張金融卡，後來再去
      新店市找出被害人的轎車。庚○○的警訊筆錄是伊製作的，他在警訊中有承認
      有在五股的現場，是看顧被害人丙○○看到睡著了，等醒來後發現被害人不見
      了才離開等語（見九十年九月五日訊問筆錄）。另名證人即同分局之刑事小隊
      長己○○亦結證稱：本案是被害人丙○○指認犯嫌是新莊地區綽號叫嘉斌之人
      ，伊提供口卡指認，指認係丁○○，被害人說共犯有五、六人，等我們抓到丁○○、庚○○時，被害人有指認庚○○是在五股看守他的人，其他共犯沒有抓
      到。被害人說當時他在洗車，有兩輛車開過來，拿槍指著他把他及戊○○押走
      ，被害人有被用引線燒灼腳趾，也有被打，但上車沒多久眼睛就被蒙住，不知
      是何人所為，被害人說也不知何原因被綁走等語（見九十年九月十九日訊問筆
      錄）。是以被告丁○○所辯不知以槍拖毆打及鞭炮引線燒被害人丙○○，亦無
      逼問丙○○金融卡密碼而去提款；被告庚○○辯稱被告丁○○沒有要伊看管被
      害人，也沒有看到被害人被槍拖打；被告詹益受辯陳並未打被害人丙○○及拿
      其財物，也沒有看到丙○○有受傷云云，顯屬事後圖卸刑責之詞，均不足採信
      。
    (4)再查被告丁○○雖另辯稱其與被害人丙○○間，有因買賣毒品之債務糾紛云云
      ，然被害人丙○○於警訊中一致堅稱並無此項債務糾紛，並陳明：伊與被告丁○○間並無過節糾紛，不過於被控制行動時，丁○○稱伊朋友綽號「阿聰」是
      伊介紹給他認識，因雙方發生糾紛，所以要伊負責等語（見同上偵查卷第二二
      頁背面）。另名被害人戊○○亦陳明於遭拘禁時，被告丁○○即向丙○○要錢
      ，叫他有多少拿多少，並不知道要什麼錢乙節，已如前述，且被告丁○○所稱
      丙○○有介紹其購買安非他命之問題，經法務部調查局測試結果，呈情緒波動
      之反應，研判有說謊乙節，亦有該局九十年五月十五日（９０）陸(三)字第９０
      １３３３９３號鑑定通知書乙紙在卷可佐，實難僅依被告丁○○之片面供述，
      遂逕認與被害人丙○○間確有因介紹買賣毒品而生之債務糾紛。末按共同正犯
      之意思聯絡，不限於事前有所協議，其於行為當時，基於相互之認識，以共同
      犯罪之意思參與者，亦無礙於共同正犯之成立，最高法院著有七十三年台上字
      第一八八六號判例甚明。被告丁○○於檢察官偵訊時亦供明：本件是三重到五
      股途中，人押上車，詹益受才和黃義忠告知此事，他知道我們押人去，是我們
      到五股後，等他拿鑰匙開門，才將丙○○、戊○○二人押在他房內，後來他也
      一起去福隆，（在五股時）黃義忠應多少有打一、二下，黃義忠在場也知道在
      做什麼，說他不知情說不過去等語（見九十年偵字第一八七五０號偵查卷第二
      三頁、第二四頁），被告詹益受亦自承當天有先打電話給被告黃義忠之情事（
      見九十一年訴字第八七號刑事卷內九十一年三月二十二日訊問筆錄），故若非
      被告黃義忠以鑰匙開門，並提供其位於臺北縣五股鄉之處所，被告丁○○等人
      焉能將被害人丙○○與戊○○拘禁於該處？被告黃義忠空言辯稱回去時，被告
      丁○○已經把被害人丙○○帶去那邊云云，顯與事實不符而難以採信。又被害
      人丙○○係遭被告丁○○等人強押而被剝奪行動自由，焉有預謀為誣陷被告丁○○等人，而故意將財物置放在拘禁現場之理？被告黃義忠空言辯稱未打被害
      人以及被害人將財物放在那邊意圖誣陷云云，自與常情有違而不足為採。從而
      本件被害人丙○○、戊○○遭被告丁○○、庚○○、詹益受與黃義忠等人拘禁
      在現場，剝奪渠等行動自由後，復以傷害被害人丙○○之方式施加強暴，致使
      被害人丙○○不能抗拒，任由渠等取走車牌號碼Ｇ４－５１８３號自用小客車
      、電子記事簿一台、現金八千元等財物，揆諸前揭最高法院判例之意旨，被告
      丁○○、庚○○、詹益受、黃義忠等四人，與該名綽號「神經」、「阿瘦」之
      男子等人間，就前開妨害自由、傷害及加重強盜等犯行，實有犯意之聯絡與行
      為之分擔，自應同負各該罪責。
二、故被告丁○○、庚○○、詹益受與黃義忠等四人右開所為，分別核犯下列各罪：
  (一)被告丁○○寄藏具殺傷力之槍、彈部分：
    被告丁○○未經許可，為綽號「二哥」之成年男子寄藏具殺傷力之改造手槍及制
    式、改造子彈，核其所為係犯槍砲彈藥刀械管制條例第十一條第四項之未經許可
    寄藏其他可發射子彈具有殺傷力之各式槍砲罪及第十二條第四項之未經許可寄藏
    子彈罪。又未經許可，為自稱「鍾少平」之成年男子寄藏具殺傷力之改造手槍，
    則係違反同條例第十一條第四項之未經許可寄藏其他可發射子彈具有殺傷力之各
    式槍砲罪。被告以一個寄藏行為同時為綽號「二哥」之男子寄藏前揭槍枝及子彈
    ，屬一行為而觸犯上揭二罪名，應依刑法第五十五條想像競合犯之規定，從一重
    之槍砲彈藥刀械管制條例第十一條第四項之未經許可寄藏其他可發射子彈具有殺
    傷力之各式槍砲罪處斷。又被告所犯上揭二寄藏罪間，犯意各別，行為互異，應
    予以分論併罰，公訴意旨認係基於概括之犯意而為，應論以連續犯乙節，應有未
    洽。另按槍砲彈藥刀械管制條例第七條第四項，第十一條第二項係將「持有」與
    「寄藏」為分別之處罰規定，則單純之「持有」，固不包括「寄藏」，但「寄藏
    」之受人委託代為保管，其保管之本身所為之「持有」，既係「寄藏」之當然結
    果，法律上自宜僅就「寄藏」行為為包括之評價，不應另就「持有」予以論罪，
    最高法院著有七十四年台上字第三四００號判例可資參照，故被告受綽號「二哥
    」及「鍾少平」二人之委託，分別代為保管本案前開之槍、彈，公訴人於犯罪事
    實欄內亦已載明被告分別有藏放於廟旁草叢及租屋處等行為，起訴法條卻援引同
    條項之未經許可持有具殺傷力之改造手槍罪，應有未合，另被告丁○○於行為後
    ，槍砲彈藥刀械管制條例業於九十年十一月十四日修正公布，自同年月十六日起
    施行，該條例第十九條有關強制工作之規定業經刪除，亦併予指明。至於被告丁○○自首犯犯槍砲彈藥刀械管制條例第十一條第四項之罪，並報繳其為綽號「二
    哥」及「鍾少平」之男子寄藏之改造槍、彈，此部分犯行應依同條例第十八條第
    一項之規定均減輕其刑。
  (二)被告丁○○持有第一級毒品海洛因及第二級毒品大麻部分：
    按海洛因與大麻分別為毒品危害防制條例明定之第一級與第二級毒品，故核被告
    丁○○所為，係犯同條例第十一條第一項之持有第一級毒品罪與同條第二項之持
    有第二級毒品罪。又本件實無任何可資證明被告販賣或意圖販賣而持有扣案海洛
    因之積極證據，已如前述，公訴人認被告係犯同條例第五條第一項之意圖販賣而
    持有第一級毒品海洛因之罪，其起訴法條自有未洽，惟其起訴之持有基本社會事
    實同一，甲○自得變更其起訴法條，附予敘明。被告以一個持有行為同時持有第
    一級毒品海洛因與第二級毒品大麻，係屬一行為而觸犯上揭二罪名，應依刑法第
    五十五條想像競合犯之規定，從一重之持有第一級毒品罪處斷。
  (三)被告丁○○轉讓第二級毒品安非他命部分：
    按安非他命係屬毒品危害防制條例第二條第二項第二款所列之第二級毒品，故核
    被告丁○○所為，係犯毒品危害防制條例第八條第二項之轉讓第二級毒品罪。被
    告轉讓前持有安非他命之低度行為，應為轉讓之高度行為所吸收，故不另論罪。
    又被告先後三、四次轉讓安非他命之犯行，時間緊接，方法相同，顯係基於概括
    之犯意而為，應依刑法第五十六條連續犯之規定，論以一罪並加重刑。
  (四)被告丁○○寄藏贓物部分：
    被告丁○○寄藏贓物，核其所為係犯刑法第三百四十九條第二項之寄藏贓物罪。
    被告以一行為，寄藏如附表二所示被害人羅進民等多人失竊之贓物，係一行為觸
    犯數罪名，應依刑法第五十五條想像競合犯之規定，從一重之寄藏贓物罪處斷。
  (五)被告丁○○、庚○○、詹益受及黃義忠等四人妨害自由、傷害及加重強盜等部分
    ：
    按被告丁○○等四人於行為後，懲治盜匪條例業於九十一年一月三十日經總統公
    告廢止，刑法第三百二十八條、第三百三十條之強盜罪亦經修正，於九十一年一
    月三十日經公告施行，考其立法目的，在以修正後之刑法取代懲治盜匪條例，避
    免修正前之刑法發生中間法之效力，懲治盜匪條例雖曰廢止，然因廢止前後，被
    告丁○○等四人之行為，在行為時至裁判時均有刑罰規定，該條例之廢止，自屬
    刑法第二條第一項之行為後法律變更，被告等人行為時修正前之刑法相關條文既
    不因懲治盜匪條例之廢止而回復，即無所謂比較適用問題，應以新修正公布之刑
    法與被告行為時有效之懲治盜匪條例比較，從而本件應適用有利於被告等人之修
    正後刑法第三百三十條強盜罪之規定，附予敘明。故核被告丁○○、庚○○、詹
    益受及黃義忠等四人所為，係有刑法第三百二十一條第一項第四款之情形，而犯
    修正後同法第三百三十條第一項之加重強盜罪、同法第二百七十七條第一項之普
    通傷害罪及第三百零二條第一項之剝奪行動自由罪。被告丁○○、庚○○、詹益
    受及黃義忠等四人，與該名綽號「阿瘦」與綽號「神經」二人就上揭犯行間，顯
    有犯意之聯絡及行為之分擔，均應論以共同正犯。渠等以一個行為，剝奪被害人
    丙○○及戊○○二人之行動自由，係一行為觸犯數罪名，應依刑法第五十五條想
    像競合犯之規定，從一重之剝奪行動自由罪處斷。又渠等所犯加重強盜罪、傷害
    罪與剝奪行動自由罪間，有方法結果之牽連關係，應依同法第五十五條牽連犯之
    規定，從一重之加重強盜罪處斷。被告丁○○就(一)、(二)、(三)、(四)、(五)項所犯各罪
    ，犯意各別，行為互異，均應予以分論併罰。
  (六)末查被告丁○○、詹益受與黃義忠前有如事實欄所載之犯罪科刑與執行紀錄，有
    臺灣高等法院檢察署刑案紀錄簡覆表三份在卷可參，渠等三人於受有期徒刑之執
    行後，五年以內再犯本件有期徒刑以上之罪，為累犯，應依刑法第四十七條之規
    定加重其刑，並就被告丁○○連續轉讓第二級毒品安非他命罪部分，遞加重其刑
    ，以及就其寄藏具殺傷力之槍彈罪部分，依法先加後減。爰審酌被告丁○○等四
    人犯罪之動機、目的、手段、被告丁○○寄藏槍彈之時間尚屬短暫，與寄藏前開
    改造玩具手槍及子彈之行為，對社會治安之危害非微，被告丁○○持有毒品、寄
    藏贓物之數量頗多，犯罪後被告丁○○雖坦承寄藏槍彈、轉讓第二級毒品安非他
    命及剝奪行動自由等犯行，惟與其餘被告庚○○、詹益受、黃義忠等三人就加重
    強盜犯行，均矢口否認飾詞卸責之態度等一切情狀，分別量處如主文各項所示之
    刑，並就被告丁○○併科罰金部分均諭知易服勞役之折算標準，與有期徒刑及併
    科罰金部分均定其應執行之刑，及就併科罰金部分諭知易服勞役之折算標準，以
    資懲儆。扣案如附表編號一、二、四所示均具殺傷力之手槍及子彈等物，均為違
    禁物，應依刑法第三十八條第一項第一款規定，併為沒收之諭知。另扣案附表一
    編號三所示之四顆子彈，既經鑑驗單位實際試射，則已不具違禁物之性質，其餘
    一顆子彈與編號五所示之二顆改造子彈，則均不具殺傷力，非屬違禁物，甲○均
    無從併予宣告沒收，附此敘明。又扣案如附表一編號六、七、八、九所示之毒品
    海洛因、大麻與安非他命等物，分別係毒品危害防制條例所明定之第一級、第二
    級毒品，爰依毒品危害防制條例第十八條第一項前段之規定，均併為沒收銷燬之
    諭知。另扣案之茶葉罐一個，係被告丁○○所有，供其藏放上開毒品海洛因與大
    麻所用之物，業據其供明在卷，併宣告沒收之。
三、公訴意旨另以：被告丁○○與被告庚○○共同基於販賣第二級毒品安非他命之意
    圖，由丁○○先後持有如附表一編號八、九所示之第二級毒品安非他命後，伺機
    交由庚○○代為送交毒品予丁○○指定之人，因認被告丁○○與被告庚○○另涉
    有違反毒品危害防制條例第五條第二項意圖販賣而持有第二級毒品安非他命罪嫌
    等語。按犯罪事實應依證據認定之，無證據不得推定其犯罪事實，刑事訴訟法第
    一百五十四條定有明文。復按認定不利於被告之事實，須依積極證據，茍積極之
    證據不足為不利於被告事實之認定時，即應為有利於被告之認定，更不必有何有
    利之證據，最高法院著有三十年上字第八一六號判例甚明。本件公訴人認被告丁○○、庚○○涉有右開被訴之犯行，無非係以被告丁○○於八十九年十一月二十
    三日及九十年二月三日，先後為警方查獲持有大量之第二級毒品安非他命，且亦
    均查獲可供販售秤重之電子秤，復參以被告丁○○於偵查中亦不否認幫朋友調買
    安非他命等情，遂認被告丁○○顯係基於販賣意圖而持有第二級毒品安非他命。
    另被告庚○○於警訊中亦坦承曾幫被告丁○○代送第二級毒品安非他命，復陳明
    被告丁○○多次無償提供第二級毒品安非他命供其施用，且以毒品價格昂貴，可
    證被告庚○○與被告丁○○有共同意圖販賣第二級毒品安非他命而持有之犯意聯
    絡，且以扣案之毒品安非他命、電子秤、分裝夾鏈袋等物資為論據。惟訊據被告
    丁○○、庚○○均堅決否認有被訴之右開犯行，被告丁○○辯稱：第一次查獲的
    三包安非他命，是伊跟二哥買來供自己吸用，第二次查獲的八包是跟張明華一起
去向不詳人士拿回來要自己吸用等語，被告庚○○則辯稱：伊沒有幫丁○○送安
    非他命給他指定之人，九十年二月三日被查獲時，伊不知道丁○○有帶毒品等語
    。經查被告丁○○於檢察官偵訊中固供稱：（是否要賣？）不是，伊買到後要再
    轉給朋友，（轉給朋友何意？）伊先幫朋友調現金去買，買回來後，朋友再把錢
    還伊，伊再把安非他命給他們，˙˙˙伊打算原價轉給伊朋友等語（見九十年度
    偵字第三０七０號偵查卷第九九頁正、背面）。然證人即查獲被告之臺北市政府
    警察局中山分局偵查員乙○○於甲○調查時，業已到庭具結明確證稱並無任何人
    指證曾向被告購買毒品之資料，已如前述，故警方雖先後查獲如附表一編號八、
    九所示之毒品安非他命，然無人指證被告丁○○確有販賣安非他命之犯行，復經
    甲○遍閱全卷之證據資料，並未見被告丁○○有於何時、何地販賣或意圖販賣而
    持有扣案安非他命之積極證據，公訴人並未指明被告究於何時向何人買入，又欲
    販出予何人，以及可從中牟得多少利益，惟若執此緣由及被告為警查扣安非他命
    之數量龐大，與一併查獲分裝夾鏈袋、電子秤等物為由，遂逕謂被告持有安非他
    命確有販賣之意圖，則不無推定被告犯罪事實之弊，自有未洽。且被告丁○○前
    因自八十九年十月間起至九十年一月間止，連續在臺北縣新莊市等地，有施用第
    二級毒品安非他命之犯行，經甲○於九十年二月三日以九十年度毒聲字第五八八
    號裁定送觀察、勒戒後，認無繼續施用毒品之傾向，由臺灣板橋地方法院檢察署
    檢察官於九十年二月二十二日以九十年度毒偵字第七六一號、第九二九號為不起
    訴處分確定在案，有上揭不起訴處分書乙份在卷可憑，則被告辯稱因供自己施用
    而持有扣案之安非他命等語，尚非屬空言無稽之詞，應可採信。另被告庚○○於
    警訊中係供稱於九十年一月間，為被告丁○○運送安非他命約四至五次，每次約
    半兩左右（見同上偵查卷第十七頁正面），嗣於檢察官偵訊時改稱：伊和丁○○
    一起出去時，只看到他拿安非他命送給朋友，但沒見他收錢，有三次，送到新莊
    一帶（分見同上偵查卷第十七頁正面、第一六一頁正面），故被告庚○○究係受
    被告丁○○指示，將安非他命送交指定之人，抑或僅係在與被告丁○○一起外出
    時，見聞被告丁○○個人送交安非他命之情事，其前後供述之情節不一，其次數
    、數量及地點等內容，亦核無相符之處，則被告庚○○於警訊中所供述曾幫被告
    丁○○代送毒品安非他命乙節，已難予遽信，至於被告丁○○雖確有多次無償轉
    讓安非他命供被告庚○○施用之犯行，然與渠等二人有無共同意圖販賣安非他命
    而持有之犯意，究屬二事，且本件並無可資證明被告丁○○意圖販賣而持有安非
    他命之其他積極證據，已如前述，則被告丁○○與庚○○二人堅詞否認有販賣安
    非他命之意圖等語，尚非屬圖卸刑責之詞而均堪信為真實。綜之，本件依全卷之
    證據資料，公訴人所指訴被告丁○○、庚○○意圖販賣而持有扣案安非他命乙節
    ，尚不足使甲○達於確信被告二人確有意圖販賣而持有安非他命之程度，此外，
    甲○復查無其他積極證據足資證明被告二人確有被訴之意圖販賣而持有安非他命
    之犯行，揆諸前揭規定及判例之意旨，本件此部分不能證明被告二人犯罪，甲○
    應另為無罪之諭知。至於扣案之電子秤二個與分裝夾鏈袋袋四十一只等物，係被
    告丁○○所有供其施用毒品安非他命時所用之物，業據其供明在卷，甲○復查無
    其他積極證據足資證明與本件被告之意圖販賣而持有毒品海洛因、安非他命等犯
    行有何關聯，依法自不得併予宣告沒收，公訴人請求併予宣告沒收，應有未洽，
    附予敘明。
據上論斷，應依刑事訴訟法第二百九十九條第一項前段、第三百條、第三百零一條第
一項前段，槍砲彈藥刀械管制條例第十一條第四項、第十二條第四項、第十八條第一
項，毒品危害防制條例第十一條第一項、第二項、第八條第二項、第十八條第一項前
段，刑法第三百三十條、第二百七十七條第一項、第三百零二條第一項、第三百四十
九條第二項、第十一條前段、第二條第一項、第二十八條、第五十六條、第五十五條
、第四十七條、第五十一條第五款、第七款、第四十二條第二項、第三十八條第一項
第一款、第二款，罰金罰鍰提高標準條例第一條前段、第二條，現行法規所定貨幣單
位折算新臺幣條例第二條，判決如主文。
本案經檢察官朱帥俊到庭執行職務
中      華      民      國      九十二      年    一    月    二十二    日
                                臺灣板橋地方法院刑事第三庭
                                      法  官    陳志揚
右正本證明與原本無異。
如不服本判決，應於判決送達後十日內向甲○提出上訴狀 (應附繕本) ，上訴於
臺灣高等法院。
                                      書記官    陳慶樹
中      華      民      國     九十二      年    二    月       六      日
附錄本案論罪科刑法條全文：
槍砲彈藥刀械管制條例第十一條
  未經許可，製造、販賣或運輸第四條第一款所稱其他可發射金屬或子彈具有殺傷力
  之各式槍砲者，處五年以上有期徒刑，併科新臺幣一千萬元以下罰金。
  未經許可，轉讓、出租或出借前項所列槍砲者，處三年以上十年以下有期徒刑，併
  科新臺幣七百萬元以下罰金。
  意圖供自己或他人犯罪之用，，而犯前二項之罪者，處無期徒刑或七年以上有期徒
  刑，併科新臺幣一千萬元以下罰金。
  未經許可，持有、寄藏或意圖販賣而陳列第一項所列槍砲者，處一年以上七年以下
  有期徒刑，併科新臺幣七百萬元以下罰金。
  第一項至第三項之未遂犯罰之。
槍砲彈藥刀械管制條例第十二條
  未經許可，製造、販賣或運輸子彈者，處一年以上七年以下有期徒刑，併科新臺幣
  五百萬元以下罰金。
  未經許可，轉讓、出租或出借子彈者，處六月以上五年以下有期徒刑，併科新臺幣
  三百萬元以下罰金。
  意圖供自己或他人犯罪之用，而犯前二項之罪者，處三年以上十年以下有期徒刑，
  併科新臺幣七百萬元以下罰金。
  未經許可，持有、寄藏或意圖販賣而陳列子彈者，處五年以下有期徒刑，併科新幣
  三百萬元以下罰金。
  第一項及第三項之未遂犯罰之。
毒品危害防制條例第八條
  轉讓第一級毒品者，處一年以上七年以下有期徒刑，得併科新臺幣一百萬元以下罰
  金。
  轉讓第二級毒品者，處六月以上五年以下有期徒刑，得併科新臺幣七十萬元以下罰
  金。
  轉讓第三級毒品者，處三年以下有期徒刑，得併科新臺幣三十萬元以下罰金。
  前三項之未遂犯罰之。
毒品危害防制條例第十一條
  持有第一級毒品者，處三年以下有期徒刑、拘役或新臺幣五萬元以下罰金。
  持有第二級毒品者，處二年以下有期徒刑、拘役或新臺幣三萬元以下罰金。
  持有專供製造或施用毒品之器具者，處一年以下有期徒刑、拘役或新臺幣一萬元以
  下罰金。
刑法第三百三十條
  犯強盜罪而有第三百二十一條第一項各款情形之一者，處七年以上有期徒刑。
  前項之未遂犯罰之。
刑法第三百零二條
  私行拘禁或以其他非法方法，剝奪人之行動自由者，處五年以下有期徒刑、拘役或
  三百元以下罰金。
  因而致人於死者，處無期徒刑或七年以上有期徒刑，致重傷者，處三年以上十年以
  下有期徒刑。
  第一項之未遂犯罰之。
刑法第二百七十七條
  傷害人之身體或健康者，處三年以下有期徒刑、拘役或一千元以下罰金。
  犯前項之罪因而致人於死者，處無期徒刑或七年以上有期徒刑；致重傷者，處三年
  以上十年以下有期徒刑。
刑法第三百四十九條
  收受贓物者，處三年以下有期徒刑、拘役或五百元以下罰金。
  搬運、寄藏、故買贓物或為牙保者，處五年以下有期徒刑、拘役或科或併科一千元
  以下罰金。
  因贓物變得之財物，以贓物論。
附表一：
┌──┬────┬──┬────────────────┬───────┐
│編號│名    稱│數量│特                            徵│備          註│
├──┼────┼──┼────────────────┼───────┤
│一  │改造手槍│一支│仿BERETTA廠製半自動手槍製造之金 │槍枝管制編號：│
│    │（含彈匣│    │屬玩具手槍，更換土造金屬槍管改造│0000000000    │
│    │一個）  │    │而成之改造手槍，機械性能良好，可│              │
│    │        │    │擊發適用子彈，認具殺傷力        │              │
├──┼────┼──┼────────────────┼───────┤
│二  │制式子彈│三顆│均係口徑９mm制式半自動手槍彈（彈│              │
│    │        │    │底標記二顆為PMC LUGER 9MM；一顆 │              │
│    │        │    │為G.F.LUGER 9mm），認均具殺傷力 │              │
├──┼────┼──┼────────────────┼───────┤
│三  │改造子彈│五顆│認均係由玩具金屬彈殼加裝直徑約8 │上開具殺傷力之│
│    │        │    │mm金屬彈頭改造而成，試射四顆，可│四顆子彈，均經│
│    │        │    │擊發，認具殺傷力，另一顆無法擊發│試射，已不具違│
│    │        │    │，認不具殺傷力                  │禁物之性質，故│
│    │        │    │                                │不併予沒收    │
├──┼────┼──┼────────────────┼───────┤
│四  │改造手槍│一支│仿COLT廠半自動手槍製造之金屬玩具│槍枝管制編號：│
│    │（含彈匣│    │手槍，更換土造金屬槍管而成之改造│0000000000    │
│    │一個）  │    │手槍，機械性能良好，可擊發適用子│              │
│    │        │    │彈，認具殺傷力                  │              │
├──┼────┼──┼────────────────┼───────┤
│五  │改造子彈│二顆│認均係由玩具子彈改造而成（具直徑│既不具殺傷力，│
│    │        │    │約6mm之塑膠彈丸），採樣一顆試射 │無違禁物之性質│
│    │        │    │，可擊發，惟其不具金屬彈頭，認不│，故不併予沒收│
│    │        │    │具殺傷力                        │              │
├──┼────┼──┼────────────────┼───────┤
│六  │第一級毒│十一│合計淨重二七八˙一九公克（包裝重│              │
│    │品海洛因│包  │九˙六一公克）                  │              │
├──┼────┼──┼────────────────┼───────┤
│七  │第二級毒│一包│淨重三˙五一公克（包裝重０˙五八│              │
│    │品大麻  │    │公克）                          │              │
├──┼────┼──┼────────────────┼───────┤
│八  │第二級毒│三包│共毛重十九˙一三公克（共取０˙０│              │
│    │品安非他│    │六公克供化驗用，共餘淨重十九˙０│              │
│    │命      │    │七公克）                        │              │
├──┼────┼──┼────────────────┼───────┤
│九  │第二級毒│八包│總淨重二九二˙九五公克（共取０˙│              │
│    │品安非他│    │三二公克鑑驗，總餘二九二˙六三公│              │
│    │命      │    │克                              │              │
└──┴────┴──┴────────────────┴───────┘
附表二：
┌──┬─────┬──────────────────────┬───┐
│編號│所有人姓名│物    品    名    稱    與    數    量      │備  註│
├──┼─────┼──────────────────────┼───┤
│一  │羅進民    │華南銀行平鎮分行儲金簿、臺灣銀行中壢分行儲金│      │
│    │          │簿各乙本；印章乙枚                          │      │
├──┼─────┼──────────────────────┼───┤
│二  │石素娟    │臺灣銀行中壢分行儲金簿乙本                  │      │
├──┼─────┼──────────────────────┼───┤
│三  │王宏琦    │華泰商業銀行新莊分行儲金簿乙本、提款金融卡乙│      │
│    │          │張                                          │      │
├──┼─────┼──────────────────────┼───┤
│四  │鄭三德    │印章乙枚                                    │已領回│
├──┼─────┼──────────────────────┼───┤
│五  │鄭翔鴻    │印章乙枚                                    │      │
├──┼─────┼──────────────────────┼───┤
│六  │許筑婉    │中央信託局ＶＩＳＡ卡乙張                    │已領回│
├──┼─────┼──────────────────────┼───┤
│七  │陳寶華    │美商花旗銀行ＶＩＳＡ卡乙張                  │已領回│
├──┼─────┼──────────────────────┼───┤
│八  │王佳文    │駕駛執照乙枚                                │已領回│
├──┼─────┼──────────────────────┼───┤
│九  │莊順隆    │駕駛執照乙枚                                │已領回│
├──┼─────┼──────────────────────┼───┤
│十  │邱全成    │國民身分證乙枚                              │已領回│
├──┼─────┼──────────────────────┼───┤
│十一│方溪雲    │國民身分證乙枚                              │      │
├──┼─────┼──────────────────────┼───┤
│十二│王正華    │駕駛執照與國民身分證各乙枚                  │已領回│
└──┴─────┴──────────────────────┴───┘


司法院資訊處製作；財團法人民間司法改革基金會備份。
